臺灣宜蘭地方法院刑事判決　　　　　　　　　　　　　　九十年度易字第六三三號
　　公　訴　人　臺灣宜蘭地方法院檢察署檢察官
　　被　　　告　丙○○
右列被告因傷害案件，經檢察官提起公訴（九十年度偵字第六三三號），本院判決如
左：
    主  文
丙○○共同傷害人之身體，處拘役肆拾日，如易科罰金以參佰元折算壹日。
    事  實
一、丙○○因甲○○積欠債款未依約清償，竟於民國九十年八月二十一日晚上九時許
    ，指示乙○○先至甲○○位於宜蘭縣宜蘭市○○路十五巷一弄一號住處，找甲○○商談還債事宜，因乙○○表示對於甲○○延期清償請求無法決定，遂以電話通
    知丙○○前來處理，丙○○到後表示不同意甲○○延期清償之請求，並對甲○○
    屢次拖欠債款心生不滿，即基於共同傷害之犯意，在前揭甲○○住處巷弄中，夥
    同乙○○（未據起訴）及三名不詳姓名年籍之成年男子，徒手毆打甲○○之頭部
    、肩膀等處，造成甲○○受有額頭擦傷一處、右手腕挫傷一處等傷害。
二、案經甲○○訴由台灣宜蘭地方法院檢察署檢察官偵查起訴。
    理  由
一、訊據被告丙○○矢口否認有上述犯行，辯稱：當日晚間，是乙○○打電話說告訴
    人叫我去他家，要商量債務的事情，伊到達時他們那邊有三個人，有告訴人、乙○○及一位我不認識，當天甲○○說要分期還款給我，我也同意，期間雖有口角
    爭執，但並無毆打告訴人之行為，伊同意告訴人延期清償後，就先騎機車離去云
    云。經查：
（一）告訴人甲○○於檢察官偵查時指訴稱：「昨天（即九十年八月二十一日）晚上
      九點多，他（指被告丙○○）叫二個人過來我家叫我出來，我與該二名不詳姓
      名之人談債務之事。對方說是董事長丙○○叫他們過來我們談了一下，丙○○
      就騎一部五十ｃｃ機車過來說不要談了，就動手打肩膀及頭部，我就跑到商店
      報案。他們就進去商店叫我出來，我出來後，原來的三個人及另外二個人就圍
      毆我，有的抓我的頭有的打我頭也有人踢我。後來我就跑掉，他們有追我，但
      我就躲起來」等語、於本院審理時則稱：「當天是乙○○及一位我不認識的人
      來找我，說要替被告來跟我討論債務的問題，我跟他們說要延期，他們二人說
      沒辦法做主，要我找被告來，是乙○○打電話叫被告來，後來被告就來了，我
      就跟被告說要延期，被告說每次都那麼蒙混，不想跟我說，被告就先出手打我
      ，是用徒手打我，打我身體，後來我就跑了，他們三人就追我，我躲在一家麵
      包店裡，我有叫麵包店老闆報警，但麵包店老闆說不想惹事，所以沒有報警，
      ‧‧‧我跑時也有叫我們家轉角機車店老闆報警，後來他們追到麵包店就叫我
      出來，老闆說不要在店裡惹事，叫我離開，我出來後就被圍毆‧‧‧」等語，
      互核告訴人二次供述當時情節均大致相符，並無矛盾或不合情理之處。
（二）再者，告訴人於當晚十時許，即至行政院衛生署宜蘭醫院就醫，主述症狀為「
      被人打傷、頭暈、脖子不適、左眉處受傷」等情，經醫師診斷為「額頭擦傷一
      處、右手腕挫傷一處」，且額頭擦傷係屬「抓傷」等情，此有前述宜蘭醫院驗
      傷斷書、九十年十二月十四日九十宜醫曆字第五五一０號函、九十一年三月十
      二日宜醫曆字第一一０七號函可參。由告訴人當時就醫時間係於九十一年十月
      二十一日十時許亦即告訴人指訴遭人毆打後隨即前往就醫；主述如上述之症狀
      、診斷結果亦與告訴人前述指訴遭人毆打頭部、肩膀等情相符，是更可佐證告
      訴人前揭指訴應真實可採。復且告訴人額頭傷勢係屬「抓傷」，已如前述，當
      非自己跌倒所致，是被告於檢察官偵查時質疑上揭傷勢係告訴人自己跌倒所致
      ，並非可採。參以，位於宜蘭縣東港路三十七號進興麵包店之負責人林朝枝，
      亦致信本院稱去年甲○○確有至麵包店中稱要報警等情，更可見告訴人前揭指
      訴並非無稽，而可採信。
（三）又查，證人乙○○雖於本院審理時證稱其與被告均未毆打告訴人等語，然告訴
      人於本院審理時亦曾指稱證人乙○○亦有參與毆打之行為，是證人乙○○於本
      院審理時就關於有無與被告毆打告訴人一節，實屬利害關係人，是此部分證言
      尚不得遽採為被告有利之認定。且證人乙○○就當時商談還債問題之情狀亦證
      稱：「‧‧‧當天丙○○打電話給我，說甲○○不還錢，叫我去負責，我才到
      東港路。我對甲○○說，多少還一點，我們手氣上有爭吵，甲○○有說要還錢
      ，但還錢日期不確定，說改天再談，我們沒有發生打架，最後丙○○騎機車先
      離開」等語，顯與被告於本院審理時所供：「‧‧‧當天我是同意每月初五要
      還我五萬元，我同意後就先回去了‧‧‧」等情不符，是證人乙○○前揭證言
      既有上述瑕疵，當無法以之為被告有利之認定。
（四）另證人林德塨雖亦於本院審理時證稱：「我當天在檳榔攤，看到被告及告訴人
      在說話，我並沒有過去，所以並不知道他們談話內容，他們談話二十分鐘被告
      騎機車先離開，沒有跟我打招呼‧‧‧我沒有看到他打架，但講話的樣子比較
      激動」等語，然經本院隔離訊問後，被告供稱當日離開時確有與證人林德塨打
      招呼等情，是就被告與證人林德塨二人當日該時有無打招呼一節，所述已有不
      同。再者，證人林德塨既有觀看被告與告訴人談話時之表情與動作，則被告對
      於當時談話人數應知之甚詳，且依前述被告、告訴人及證人乙○○所陳，當時
      被告與告訴人商談還債事宜時時至少尚有證人乙○○在場，惟證人林德塨始終
      證稱僅有被告與告訴人在談話等情，是證人林德塨所言實與事實不符而有瑕疵
      可指，亦無法以之為被告有利之認定。
（五）綜上，告訴人前開指訴，並無瑕疵或矛盾之情，實信而有徵，並有上開驗傷診
      斷書、宜蘭醫院函文及證人林朝枝之信函可資參酌，是告訴人前揭指訴當可採
      為被告論罪之依據。另證人乙○○、林德塨所為證言既有前述不可採信之處，
      當均無法以之為被告有利之認定，是本件被告犯行明確，應依法論科。
二、核被告所為，係犯刑法第二百七十七條第一項之普通傷害罪。又被告與乙○○及
    不詳姓名年籍之成年男子三名，有共同犯意聯絡及行為分擔，均為共同正犯。爰
    審酌被告犯罪之動機、目的、所受刺激、與告訴人有借貸關係、告訴人所受之傷
    害尚非嚴重、未與告訴人達成和解及犯罪後否認犯行等一切情狀，量處如主文所
    示之刑，並諭知易科罰金之折算標準。
據上論斷，應依刑事訴訟法第二百九十九條第一項前段、刑法第二十八條、第二百七
十七條第一項、第四十一條第一項、罰金罰鍰提高標準條例第一條前段、第二條，判
決如主文。
本案經檢察官劉憲英到庭執行職務
中      華      民      國    九十一    年    四      月       十      日
                                      臺灣宜蘭地方法院刑事第二庭
                                          法  官  蔡  仁  昭
右正本證明與原本無異。
如不服本判決，應於判決送達後十日內，向本院提出上訴狀。(須附繕本)
                                          書記官  吳  慧  芳
中      華      民      國    九十一    年    四      月      十一     日
附錄法條：
中華民國刑法第二百七十七條第一項：
傷害人之身體或健康者，處三年以下有期徒刑、拘役或一千元以下罰金。
